【裁判字號】    99,交抗,1000
【裁判日期】    990331
【裁判案由】    違反道路交通管理處罰條例
【裁判全文】
臺灣高等法院交通事件裁定            99年度交抗字第995號
抗  告  人
即受處分人  甲○○
上列抗告人因違反道路交通管理處罰條例案件，不服臺灣士林地
方法院，中華民國99年2月26日所為裁定（99年度交聲字第177號
、第178號、第179號、第180號、第181號），提起抗告，本院裁
定如下：
    主  文
抗告駁回。
    理  由
一、抗告意旨略以：採證照片無法證明抗告人即受處分人所駕駛
    之7155-AB號自用小客車，於民國98年12月7日10時33分、同
    日13時43分、同年月8日9時11分、同年月10日10時、同年月
    11日14時14分，停於南港公園停車場之行車通道，而處分機
    關所舉發之事證係同一事實之連續，基於一罪不二罰原則，
    應以一罪論處等語。
二、按「汽車停車時，應依下列規定：十四、在停車場內或路邊
    准停車處所停車時，應依規定停放，不得紊亂。十五、停車
    時間、位置、方式及車種，如公路主管機關、市區道路主管
    機關或警察機關有特別規定時，應依其規定。」道路交通安
    全規則第112條第1項第14款、第15款分別定有明文。次按汽
    車駕駛人停車時，有停車時間、位置、方式、車種不依規定
    之情形者，處新臺幣（下同）600元以上1,200元以下罰鍰，
    道路交通管理處罰條例第56條第1項第9款亦有明文。
三、經查：
  (一)受處分人分別於98年12月7日10時33分許、同日13時43分許
    、同年月8日9時11分許、同年月10日10時許、同年月11日14
    時14分許，在臺北市南港平面停車場，將其所有車牌號碼71
    55-AB號自用小客車，任意停放在該停車場規劃之汽車停車
    格外、保留專供通行之通道上，而不依規定位置停車，經臺
    北市停車管理工程處交通助理員拍照採證，依法逕行舉發之
    事實，有臺北市政府交通局北市交停字第1AF125223號、第
    1AF126954號、第1AF129048號、第1AF133838號、第1AF1354
    93號舉發違反道路交通管理事件通知單暨採證照片在卷可參
    。觀諸卷附之各日彩色採證照片，該自用小客車均確實係停
    放在劃設之汽車停車格白實線外、保留專供通行之通道上無
    訛。是受處分人不依規定位置停車之違規行為，事證明確，
    抗告意旨空言辯稱：採證照片無法證明其車違規停放云云，
    並不足採。
  (二)至抗告意旨另辯稱：其數次違規行為係同一事實之連續，應
    以一罪論處，對其連續處罰，乃牴觸一罪不二罰原則云云。
    按逕行舉發汽車有道路交通管理處罰條例第56條第1項之情
    形，而駕駛人、汽車所有人、汽車買賣業、汽車修理業不在
    場或未能將汽車移置每逾2小時，得連續舉發之，同條例第
    85條之1第2項第2款定有明文。此規定業經司法院釋字第604
    號解釋闡明指出：「道路交通管理處罰條例係為加強道路交
    通管理，維護交通秩序確保交通安全而制定。依中華民國86
    年1月22日增訂公布第85條之1規定，係對於汽車駕駛人違反
    同條例第56條第1項各款而為違規停車之行為，得為連續認
    定及通知其違規事件之規定，乃立法者對於違規事實一直存
    在之行為，考量該違規事實之存在對公益或公共秩序確有影
    響，除使主管機關得以強制執行之方法及時除去該違規事實
    外，並得藉舉發其違規事實之次數，作為認定其違規行為之
    次數，從而對此多次違規行為得予以多次處罰，並不生一行
    為二罰之問題」，並無牴觸法治國家一行為不二罰之原則。
    查本件受處分人遭舉發之違規停車時間，均間隔2小時以上
    ，甚至1日或2日，主管機關對其分別舉發處罰，於法並無違
    誤。
  (三)原審同此見解，認受處分人之違規行為，事證明確，原處分
    機關依道路交通管理處罰條例第56條第1項第9款及違反道路
    交通管理事件統一裁罰基準表之規定，各裁處受處分人罰鍰
    600元，並無不合，因而駁回其異議，核無不當。受處分人
    執前揭情詞，指摘原裁定不當，為無理由，應予駁回。
四、據上論斷，應依道路交通管理處罰條例第89條，刑事訴訟法
    第412條，裁定如主文。
中    華    民    國    99    年    3     月    31    日
                  刑事第十三庭  審判長法  官   曾德水
                                      法  官   陳恆寬
                                      法  官   崔玲琦
以上正本證明與原本無異。
不得再抗告。
                                      書記官   馬佳瑩
中    華    民    國    99    年    4     月    7     日

司法院資訊處製作；財團法人民間司法改革基金會備份。
